【裁判字號】    98,訴,706
【裁判日期】    980430
【裁判案由】    毒品危害防制條例
【裁判全文】
臺灣板橋地方法院刑事判決               98年度訴字第706號
公  訴  人  臺灣板橋地方法院檢察署檢察官
被      告  甲○○
上列被告因違反毒品危害防制條例案件，經檢察官提起公訴（98
年度毒偵字第48號），本院合議庭裁定改依簡式審判程序審理
，並判決如下：
    主      文
甲○○施用第一級毒品，累犯，處有期徒刑柒月，扣案海洛因參
包（合計淨重伍點肆參公克）、殘留有海洛因之夾鏈袋肆只，均
沒收銷燬；又施用第二級毒品，累犯，處有期徒刑肆月，扣案甲
基安非他命貳包（驗後合計淨重拾陸點貳壹公克）、殘留有甲基
安非他命之吸食器壹組、玻璃球參個，均沒收銷燬。應執行有期
徒刑玖月，扣案前揭吸食器壹組、甲基安非他命貳包、玻璃球參
個、海洛因參包、殘渣袋肆只，均沒收銷燬。
    事實及理由
一、本案犯罪事實、證據，除事實部分更正為「本案犯罪地係甲
    ○○友人陳正泰之租屋處，非甲○○住所。」，並補充「扣
    得甲○○吸食所餘之甲基安非他命2 包（驗前合計淨重16.3
    3 公克，驗後合計淨重16.21 公克）、海洛因3 包（合計淨
    重5.43公克），及其吸食所用而殘留有甲基安非他命之吸食
    器1 組、玻璃球3 個，殘留有海洛因之夾鏈袋4 只。」；另
    證據部分補充「甲○○於本院訊問時之自白、臺北縣政府警
    察局板橋分局偵辦毒品危害防制條例案被移送人姓名及代碼
    對照表、查獲現場照片。」外，其餘均引用附件檢察官起訴
    書之記載。
二、被告甲○○所犯為死刑、無期徒刑或最輕本刑為3 年以上有
    期徒刑以外之罪，其於準備程序中就被訴事實為有罪之陳述
    ，經法官告知簡式審判程序之旨，並聽取公訴人之意見後，
    依刑事訴訟法第273 條之1 第1 項規定，裁定由受命法官獨
    任進行簡式審判程序，合先敘明。
三、按觀察、勒戒或強制戒治執行完畢釋放後，5 年內再犯毒品
    危害防制條例第10條施用毒品之罪者，應依法追訴，毒品危
    害防制條例第23條第2 項定有明文。查被告前因施用毒品案
    件，經本院裁定送觀察勒戒、強制戒治後，於民國96年7 月
    18日因執行完畢釋放出所，此有臺灣高等法院被告前案紀錄
    表1 份在卷可參。是被告於上開戒治處分執行完畢釋放後，
    5 年內再犯本案施用第一、二級毒品罪行，依前開法條之規
    定，應依法追訴，本院自得依法論罪科刑。
四、查海洛因、甲基安非他命分別係毒品危害防制條例第2 條第
    2 項所稱之第一級與第二級毒品，不得持有、施用，被告持
    以施用，核其所為，係犯違反毒品危害防制條例第10條第1
    項之施用第一級毒品罪及同條第2 項之施用第二級毒品罪。
    被告持有第一級、第二級毒品後進而施用，其持有毒品之低
    度行為，為施用毒品之高度行為所吸收，均不另論罪。被告
    所犯上開兩罪間，犯意各別，行為互殊，應分論併罰。被告
    有起訴書犯罪事實欄所載之犯罪科刑紀錄，於94年8 月12日
    易科罰金執行完畢，有卷附臺灣高等法院被告前案紀錄表可
    按，其受有期徒刑執行完畢，5 年以內故意再犯有期徒刑以
    上之前揭2 罪，均為累犯，應依法各加重其刑。
五、爰審酌被告有違反麻醉藥品管理條例、毒品危害防制條例、
    槍砲彈藥刀械管制條例、贓物等前科，素行不良，有卷附臺
    灣高等法院被告前案紀錄表可按，又前於97年9 月24日，為
    警查獲其施用第一、二級毒品犯行，有臺灣板橋地方法院檢
    察署檢察官97年度毒偵字第8071號起訴書1 份在卷可憑，詎
    再犯本案，顯見其無法戒絕毒品；惟念其坦承犯行，態度良
    好，及其施用海洛因、甲基安非他命僅係戕害自身，尚未害
    及他人等一切情狀，分別量處如主文所示之刑，並定其應執
    行之刑。
六、扣案米白色晶體2 包（驗前合計淨重16.33 公克，驗後合計
    淨重16.21 公克）經送驗結果，檢出甲基安非他命成分，有
    內政部警政署刑事警察局97年12月23日刑鑑字第0970192808
    號鑑定書1 紙附卷可佐（見本院卷第55頁）；另扣案粉狀物
    3 包（合計淨重5.43公克）經送驗結果，均檢出海洛因成分
    ，亦有法務部調查局98年1 月12日調科壹字第09823002760
    號鑑定書在卷可憑（見偵查卷第78頁），是上開扣案晶體、
    粉狀物係分屬毒品甲基安非他命、海洛因無訛；而扣案吸食
    器1 組、玻璃球3 個，為被告吸食甲基安非他命所用，另殘
    渣袋4 只，則係被告吸食海洛因所餘，業據其供述明確（見
    本院卷第67頁反面），而皆殘留有毒品無法析離，應與毒品
    同視，爰依毒品危害防制條例第18條第1 項前段規定，不問
    屬於犯人與否，均宣告沒收銷燬之。至於電子磅秤1 台、分
    裝袋50只，雖均為被告所有，然與其本案施用毒品犯行無關
    ，業據被告供述明確（見本院卷第67頁反面），爰皆不予宣
    告沒收。
七、據上論斷，應依刑事訴訟法第273 條之1 第1 項、第299 條
    第1 項前段、第310 條之2 、第454 條第2 項，毒品危害防
    制條例第10條第1 項、第2 項、第18條第1 項前段，刑法第
    11條、第47條第1 項、第51條第5 款，判決如主文。
本案經檢察官彭聖斐到庭執行職務。
中    華    民    國    98    年    4     月    30    日
                  刑事第十庭  法  官  洪珮婷
以上正本證明與原本無異。
如不服本判決，應於判決送達後10日內敘明上訴理由，向本院提
出上訴狀 (應附繕本) ，上訴於臺灣高等法院。其未敘述上訴理
由者，應於上訴期間屆滿後20日內向本院補提理由書「切勿逕送
上級法院」。
                              書記官  陳永訓
中    華    民    國    98    年    4     月    30    日
附錄本判決論罪之法條：
毒品危害防制條例第10條
施用第一級毒品者，處6 月以上 5 年以下有期徒刑。
施用第二級毒品者，處3 年以下有期徒刑。


司法院資訊處製作；財團法人民間司法改革基金會備份。
